# 求助陈版及版内的同仁，关于香港所得税事项。

提问人：768895149 时间：2020-02-21 22:50:55
陈版及各位同仁好，问题有点不是会计处理问题，但能查询到的资料有限，还是向大家请教下，关于香港地区所得税事项：
1 、香港有利得税宽减的政策，即本年计算应交所得税 100000 元，宽减 20000 元，这两万是作为补助，还是作为在计算应纳税所得额的调整项目体现呢？
2 、香港有18-19年税年开始有首 200 万适用低税率政策8.25%，超过部分是16.5%，在确认递延所得税资产时，考虑的适用税率，是不是也是需要分段计算，算出一个综合的税率来体现该过程？
3 、香港及台湾地区所得税费用纳税调整时会出现对未实现汇兑损益的纳税调整项目，该项目的调整依据是啥，货币资金期末按照汇率的调整影响是否属于未实现汇兑损益部分，是否考虑调整？
以上，谢谢！

回答人：chenyiwei
1 、根据税法规定直接减免的所得税不是政府补助，应直接冲抵所得税费用。
2 、应根据对未来暂时性差异转回期间的应纳税所得额的估计，对照最新税法规定确定适用的税率和估计的税额，据此测算该转回年度的加权平均税率，以该加权平均税率作为计量递延所得税资产或负债的适用税率。